【裁判字號】    95,易,63
【裁判日期】    950302
【裁判案由】    電子遊戲場業管理條例
【裁判全文】
臺灣高雄地方法院刑事判決                95年度易字第63號
公  訴  人  臺灣高雄地方法院檢察署檢察官
被      告  甲○○
上列被告因違反電子遊戲場業管理條例案件，經檢察官聲請以簡
易判決處刑（94年度偵字第26106 號），本院認不得逕以簡易判
決處刑，改依通常程序審理，判決如下：
      主  文
甲○○共同違反未依電子遊戲場業管理條例規定辦理營利事業登
記者，不得經營電子遊戲場業之規定，累犯，處拘役拾日，如
易科罰金，以佰元折算壹日。扣案之電子遊戲機「虎王」壹台
（含IC板壹片）、新臺幣壹佰元（拾元硬幣拾枚），均沒收。
      犯罪事實
一、甲○○前因強盜案件，經臺灣高等法院高雄分院於民國83年
    11月22日，以83年度上訴字第2806號判處有期徒刑7 年確定
    ，嗣於86年3 月6 日縮短刑期假釋，復因撤銷假釋執行殘刑
    4 年3 日，而於92年1 月7 日縮刑期滿執行完畢。詎甲○○
    猶不思小心謹慎、悛悔改過，先於94年初因違反電子遊戲場
    業管理條例，經臺灣高雄地方法院檢察署檢察官於94年6 月
    20日，以94年偵字第7086號為緩起訴處分確定（業於94年10
    月15日撤銷緩起訴），於緩起訴期間，仍不知警惕，竟與高
    雄市小港區○○○路71之2 號旁「黑白炒食堂」之負責人乙
    ○○（另案經臺灣高雄地方法院檢察署檢察官為緩起訴處分
    確定）共同基於犯意之聯絡，明知未依電子遊戲場業管理條
    例規定辦理營利事業登記者，不得經營電子遊戲場業，自94
    年7 月14日起，由甲○○提供其所有之電子遊戲機「虎王」
    乙台，乙○○則提供其經營之「黑白炒食堂」擺放上述機台
    ，供不特定人投幣打玩，而共同違法經營電子遊戲場業，雙
    方並約定將經營所得五五分帳。嗣於94年7 月29日16時5分
    許，為警在上址臨檢時查獲，並扣得前開電子遊戲機1 台（
    含IC板1 塊）及機台內之新臺幣（下同）10元硬幣10枚，始
    知上情。
二、案經高雄市政府警察局小港分局報告臺灣高雄地方法院檢察
    署檢察官偵查起訴。
      理  由
一、訊據被告甲○○矢口否認有何違反電子遊戲場業管理條例之
    犯行，辯稱：伊之前違反電子遊戲場業管理條例，並獲得緩
    起訴之後，就沒有再犯了，伊不認識乙○○，亦未去過「黑
    白炒食堂」云云。經查：
  (一)按被告以外之人於審判外之言詞或書面陳述，除法律有規定
    者外，不得作為證據，刑事訴訟法第159 條第1 項定有明文
    。又被告以外之人於審判外之陳述，雖不符前4 條之規定，
    而經當事人於審判程序同意作為證據，法院審酌該言詞陳述
    或書面陳述作成時之情況，認為適當者，亦得為證據，此刑
    事訴訟法第159 條之5 第1 項亦定有明文。高雄市政府警察
    局小港分局所製作臨檢紀錄表及拍攝現場照片4 張，係本於
    偵查犯罪之職權，於臨檢時所發現之犯罪現場進行蒐證所記
    載與攝得之，並非刑事訴訟法第165 條之1 第2 項所定之準
    文書證據，尚無法與監視錄影帶、錄音帶所呈現針對當事人
    之舉動、聲音，足以還原事實真相等具有物證價值之證據等
    同視之，其性質上應與員警同仁職務上所製作之現場圖、職
    務報告無異，在本案僅作為書面陳述之用，強化讀取、吸收
    此項資訊之人之印象，臨檢紀錄表係描述查緝之過程，而所
    攝得之現場照片，其用意係表明臨檢當時所呈現之情狀、事
    件發生之處所、扣案物品之現場位置等，為實施臨檢之員警
    所製作之書面供述，核其法律上之性質，均屬刑事訴訟法第
    159 條第1 項之傳聞證據，本案被告於本案言詞辯論終結前
    既未聲明異議，依刑事訴訟法第159 條之5 第2 項之規定，
    即有證據能力，合先敘明。
  (二)被告所為上開犯行，業據證人即共犯乙○○於檢察官偵查中
    、本院審理時具結證述綦詳，並有前揭臨檢紀錄表1 份、現
    場照片4 張，及扣案之電子遊戲機「虎王」1 台（含IC板1
    片）、機台內10元硬幣10枚可資佐證。
  (三)被告雖以上開情詞置辯，然質之證人乙○○於本院審理時證
    稱：「（問：電子遊戲機台是否係妳所有？）不是。（問：
    電子遊戲機台係誰所有？）是甲○○的。（問：妳所說的甲
    ○○是否是在庭被告甲○○？）是的。（問：甲○○去擺設
    機台時，你們是否做約定？有無約定如何分帳？）好像說要
    五五分帳。（問：有無約定電子遊戲機台使用的電費如何分
    攤？）電費是由我負擔。（問：有無約定使用場地費用？）
    沒有。（問：是否於偵查中陳述甲○○有留身分證影本給你
    ？）有。（問：甲○○身分證影本目前在哪裡？是否還留著
    ？）他的身分證影本被警察拿走了。（問：妳確定電子遊戲
    機台是被告擺的？）我確定。（問：被告於案發當時是否比
    較瘦？）是的。（問：被告當時來擺設機台時，是否比較瘦
    ？）我沒有注意到甲○○是比較胖，還是比較瘦。（問：你
    沒有注意甲○○的身材，如何確定就是他來擺設機台？）身
    材沒有差多少。（問：被告來擺設機台時，是否有第三人在
    場？）我忘記了。（問：電子遊戲機台如何帶來的？）好像
    是用小貨車或自用小客車載來的，我在裡面沒有仔細看。（
    問：是否表示看過被告二次？）是的。（問：當時你於偵查
    時陳述一開始你不願意讓被告擺設機台？）是的。（問：為
    何之後同意讓被告擺設？）因為被告一直跟我拜託。（問：
    都是被告自己一個人來找你？）是的。」等語。顯見，被告
    與乙○○之間，就支出費用分攤、經營所得分帳，均有所約
    定，參以證人乙○○本不欲同意擺設機台，乃被告多所央求
    始行同意，尚且被告第一次前往「黑白炒食堂」係商議能否
    擺設機台，第二次則是正式置放電子遊戲機，並留有身分證
    影本供作取信、擔保之用，是證人乙○○對於被告之認識，
    自非於時間匆促、區區見過一面之情形下；況且，雖本案於
    本院審理時，已逾半年之久，然證人迭於警詢、偵訊中指認
    被告無訛，斯時相距被告擺設機台之時，不過間隔2 星期，
    衡情記憶應屬清晰，諒不致因時間因素而有所誤認，是以證
    人所述尚無不可信之處，被告所辯實係臨訟卸責之詞，自不
    足採信，本案事證明確，被告犯行堪以認定。
二、核被告甲○○所為，係違反電子遊戲場業管理條例第15條之
    規定，應依同條例第22條之規定論處。又電子遊戲場業管理
    條例第22條之罪，乃因身分而成立之罪，其共同實施或教唆
    幫助者，雖無此項身分，依刑法第31條第1 項規定，仍以共
    犯論。因此，被告雖非「黑白炒食堂」之經營者，然其與共
    犯乙○○間，有犯意之聯絡及行為之分擔，均為共同正犯。
    再被告前因強盜案件，經臺灣高等法院高雄分院於民國83年
    11 月22 日，以83年度上訴字第2806號判處有期徒刑7 年確
    定，於92年1 月7 日縮刑期滿執行完畢，有臺灣高等法院被
    告前案紀錄表、本院院內索引卡紀錄表報表、臺灣高雄地方
    法院檢察署刑案資料查註紀錄表附卷可稽，其於刑之執行完
    畢後5 年內，再犯本件有期徒刑以上之罪，為累犯，應依刑
    法第47條之規定，加重其刑。爰審酌被告尚非電子遊戲場業
    管理條例主要所欲規範之營利事業負責人，所擺設機台僅有
    1 台，犯罪情節輕微，犯罪手段亦屬平和，惟其犯後猶匿詞
    矯飾，難認已有悔悟之意等一切情狀，量處如主文所示之刑
    ，並諭知易科罰金之折算標準。末按，扣案之電子遊戲機「
    虎王」1 台（含IC板1 片）、10元硬幣10枚為被告所有，並
    供渠等經營電子遊戲場業犯罪所用及所得之物，爰依刑法第
    38條第1 項第2 款、第3 款予以宣告沒收。
據上論斷，應依刑事訴訟法第452 條、第299 條第1 項前段，電
子遊戲場業管理條例第22條，刑法第11條前段、第28條、第31條
第1 項、第47條、第41條第1 項前段、第38條第1 項第2 款、第
3款 ，罰金罰鍰提高標準條例第2 條，判決如主文。
中    華    民    國    95    年    3     月     2    日
                  刑事第十一庭  審判長法  官  何秀燕
                                      法  官  林揚奇
                                      法  官  戰諭威
以上正本證明與原本無異。
如不服本判決，應於判決送達後10日內，向本院提出上訴狀。
中    華    民    國    95    年    3     月     2    日
                                      書記官  林佳蓉
附錄本判決論罪之法條：
電子遊戲場業管理條例第15條
未依本條例規定辦理營利事業登記者，不得經營電子遊戲場業。
電子遊戲場業管理條例第22條
違反第15條規定者，處行為人1 年以下有期徒刑、拘役或科或併
科新台幣50萬元以上250 萬元以下罰金。


司法院資訊處製作；財團法人民間司法改革基金會備份。
